【裁判字號】    97,交易,224
【裁判日期】    970526
【裁判案由】    公共危險
【裁判全文】
臺灣臺北地方法院刑事判決             97年度交易字第224號
公  訴  人  臺灣臺北地方法院檢察署檢察官
被      告  甲○○
上列被告因公共危險案件，經檢察官提起公訴（97年度偵字第53
92號），本院判決如下：
    主  文
甲○○服用酒類，不能安全駕駛動力交通工具而駕駛，處有期徒
刑貳月，如易科罰金，以新臺幣壹仟元折算壹日。
    事  實
一、甲○○曾因妨害公務案件，經臺灣臺北地方法院檢察署檢察
    官以96年度偵字第3600號處分緩起訴，緩起訴期間1 年，至
    民國97年2 月24日始屆滿。詎甲○○仍不知悔悟，於97年2
    月18日下午某時起至晚間11時許，在臺北市○○區○○街23
    之3 號廣場空地上，與不詳友人一同服用酒類，已達不能安
    全駕駛動力交通工具之程度，竟仍於同日晚間11時許，騎乘
    車牌號碼ANQ-516 號重型機車上路外出。嗣被告於同日晚間
    11時35分許，騎車搭載友人返回臺北縣新店市○○街23之3
    號時，為警在該址攔檢查獲，於同日晚間11時45分測得其呼
    氣酒精含量為每公升0.66毫克，且多話，又其雙腳併攏、兩
    手貼緊大腿、一腳向前抬高離地15公分並停止不動30秒、朗
    誦1001以上阿拉伯數字等測試均不合格，始悉上情。
二、案經臺北市政府警察局文山第一分局移請臺灣臺北地方法院
    檢察署檢察官偵查起訴。
    理  由
一、被告甲○○對於下列各項證據方法，均未爭執其證據能力，
    並同意作為證據，本院審酌其作成時之情況，認為並無不適
    當之情事，均得作為證據，合先敘明。
二、訊據被告於本院審理中固不否認：當天飲酒至晚間11時之事
    實，惟矢口否認有何騎車之行為，辯稱：伊當天一直在臺北
    縣新店市○○街23之3 號中庭空地上喝酒，警員到場時，伊
    站在機車旁，並未騎車出去，機車係友人發動云云（見偵查
    卷第5 、27頁、本院卷第14頁反面）。惟查：
  (一)被告於97年2 月18日晚間11時35分許，為警在臺北縣新店市
    ○○街23之3 號前查獲，於同日晚間11時45分許測得其呼氣
    酒精濃度為每公升0.66毫克，且多話，又其雙腳併攏、兩手
    貼緊大腿、一腳向前抬高離地15公分並停止不動30秒、朗誦
    1001以上阿拉伯數字等測試，均不合格等情，為被告所不爭
    ，且有酒精測定值紀錄表、測試觀察紀錄表、生理平衡檢測
    表、舉發違反道路交通管理事件通知單附卷可稽（見偵查卷
    第11、12、13、17頁），堪以認定被告當天飲酒至晚間11時
    許，已達不能安全駕駛之程度。又被告於晚間11時35分許為
    警查獲時，確在其所有車牌號碼ANQ-516 號重型機車旁，且
    該機車在發動狀態，亦為被告所自承不諱，復有車籍查詢基
    本資料詳細畫面在卷足憑（見偵查卷第18頁），亦堪認定。
    故本案爭點在於，被告於同日晚間11時至11時35分許為警查
    獲期間，有無騎乘該機車之駕駛行為。
  (二)據被告於警詢時已自承：「當時我是搭載友人陳恆財要至該
    址找我友人」等情不諱（見偵查卷第5 頁），經本院勘驗其
    警詢錄音帶，被告確陳稱：「3 點多我載他去那邊，載他回
    來」、「剛剛載回來」、「就11點多。為了他明天要做生意
    我才載他回來。朋友情沒有辦法」、「我要去朋友家」（見
    本院卷第11頁至第12頁），足認被告自白騎車之事實。又經
    檢察官於偵查中，隔離訊問證人邱志和、歐能仁即查獲本件
    之臺北市政府警察局文山第一分局木新派出所員警，證人邱
    志和具結證稱：「在老泉街執行路檢，我和歐能仁、副所長
    黃明得在那裡執行勤務，看到甲○○從新店方向其機車後面
    載1 個人騎過來，快到我們酒測點前約20公尺左右時他就右
    轉，因他車子騎得很慢，車子騎得不穩，讓我們覺得他可能
    有喝酒，想規避路檢，因我們知道他轉進去的那條路是死路
    ，我和歐能仁就小跑步追過去，進去約50公尺，一直有看到
    甲○○在前方，一直到23之3 號，就有看到甲○○仍坐在機
    車上，作停車的動作，但他未下車，他載的人也未下車，我
    們就說他有喝酒，他就說他只是載他後面的人回來牽車子…
    …後來他在筆錄裡也承認他是從新店家中要載朋友回來牽車
    」等情（見偵查卷第31至32頁），核與另證人歐能仁所結稱
    ：「我們在執行酒測勤務，在老泉街、高速公路橋下執行路
    檢，看到甲○○騎機車ANQ-516 搭載友人從新店方向往東方
    向騎過來，因我們在他前方路檢，遠遠就看到他駕駛過來，
    他看到我們突然右轉進巷子，就覺得他規避路檢，因和邱志
    和跑步去追，就看到他車子停在23之3 號的廣場，就看到甲
    ○○仍坐在機車上，引擎仍發動，他載的那個人印象中好像
    已經站起來了，我就要求甲○○做酒測，因站他身邊就聞到
    很濃的酒味」等情相符（見偵查卷第32至33頁），可見證人
    邱志和、歐能仁確親見被告騎乘機車搭載友人在老泉街上行
    駛，在臨檢點之前就轉進巷子，故證人邱志和、歐能仁與副
    所長一同追進巷子，見被告在老泉街23之3 號前停車，仍坐
    在發動之機車上等事實。
  (三)被告事後雖改稱：伊一直在臺北縣新店市○○街23之3 號空
    地與友人喝酒，沒有騎車出去云云。惟被告於本院審理中所
    陳：「我只是在空地講話，我的車是發動的，但是我沒有騎
    車，是我朋友發動的車子，但是哪個朋友我忘記了，我不知
    道他發動我車子幹嘛」云云（見本院卷第14頁反面），此不
    詳友人在被告旁邊、發動被告機車，殊難採信。至被告所陳
    ：「我從當天早上11點就待在老泉街23之3 號，我們在那裡
    聊天喝酒，陳盈松、陳恆財也是從早上11點就待在那裡，還
    有一些其他做工的朋友以及陳盈松的鄰居，大概5 、6 個人
    ，來來去去，早上11點我們就喝酒了，喝到晚上11點多」云
    云（見本院卷第14頁反面），核與在場證人邱志和證述：「
    （問：查獲現場有何人？）被告及他載的那個人。後來他載
    的那個人在門外叫屋主，但屋主也沒有出來。所以從頭到尾
    就只有被告及他載的那個人」等節（見偵查卷第32頁）、證
    人歐能仁證稱：「（問：查獲現場有何人？）只有我、邱志
    和、副所長、被告及他搭載的友人。被告是說他的朋友住在
    裡面，但他一直叫，屋子裡的人也沒有出面」等情（見偵查
    卷第33頁），侔不相合，據證人邱志和、歐能仁所述，足證
    現場僅有被告及其搭載之友人，並非如被告所辯：包括屋主
    陳盈松在內共5 、6 個人來來去去云云。從而，被告所辯顯
    與事實不符，應係卸責之詞，委無可取。
  (四)綜上，本案事證明確，被告飲酒後騎車上路之犯行，洵堪認
    定，應予依法論罪科刑。
三、核被告所為，係犯刑法第185 條之3 飲酒駕車罪。爰審酌：
    (一)被告飲酒後騎乘機車上路，注意力及反應能力降低，對於
    用路人造成危險非輕；(二)被告犯罪後，矢口否認犯行，飾詞
    狡辯，態度不佳；(三)被告曾因妨害公務案件，經臺灣臺北地
    方法院檢察署檢察官以96年度偵字第3600號處分緩起訴，緩
    起訴期間1 年，至97年2 月24日始屆滿等情，有臺灣高等法
    院被告前案紀錄表附卷可參（見本院卷第17頁），被告於緩
    起訴期間內再犯本件犯行，毫無悔意等一切情狀，量處有期
    徒刑2 月，並諭知易科罰金之折算標準，以示懲儆。
據上論斷，應依刑事訴訟法第284 條之1 、第299 條第1 項前段
，刑法第185 條之3 、第41條第1 項前段，刑法施行法第1 條之
1，判決如主文。
本案經檢察官永欽到庭執行職務。
中    華    民    國    97    年    5     月    26    日
                  刑事第六庭  法  官  林晏如
上正本與原本無異。
如不服本判決，應於判決送達後10日內，向本院提出上訴狀。
                              書記官  楊盈茹
中    華    民    國    97    年    5     月    27    日
附錄本案論罪科刑法條全文：
中華民國刑法第185條之3
服用毒品、麻醉藥品、酒類或其他相類之物，不能安全駕駛動力
交通工具而駕駛者，處1 年以下有期徒刑、拘役或科或併科15萬
元以下罰金。


司法院資訊處製作；財團法人民間司法改革基金會備份。
